【裁判字號】    97,簡上,454
【裁判日期】    970731
【裁判案由】    傷害
【裁判全文】
臺灣高雄地方法院刑事判決             97年度簡上字第454號
上  訴  人
即  被  告  丙○○
上列被告因傷害案件，不服本院高雄簡易庭中華民國97年4 月28
日97年度簡字第684 號第一審簡易判決（聲請簡易判決處刑案號
：96年度偵字第35396 號）提起上訴，被告於本院審判程序中為
有罪之陳述，經本院管轄之第二審合議庭裁定應依簡式審判程序
審理，判決如下：
    主  文
上訴駁回。
    理  由
一、本件上訴人即被告丙○○所犯為死刑、無刑徒刑或最輕本刑
    為3 年以上有期徒刑以外之罪，其於本院審判程序中就被訴
    犯罪事實，為有罪之陳述，經審判長告知簡式審判程序之旨
    ，並聽取當事人之意見後，依刑事訴訟法第273 條之1 第1
    項規定，裁定進行簡式審判程序，合先指明。
二、本案經本院審理結果，認第一審判決認事用法及量刑均無不
    當，應予維持，並引用第一審判決書記載之事實、證據及理
    由（如附件）。惟按家庭暴力者，謂家庭成員間實施身體或
    精神上不法侵害之行為；又家庭暴力罪者，謂家庭成員間故
    意實施家庭暴力行為而成立其他法律所規定之犯罪；家庭暴
    力防治法第2 條第1 項、第2 項分別著有明文。本案被告與
    告訴人乙○○係姑嫂，彼此間具有家庭暴力防治法第3 條第
    4 款所定之旁系姻親關係，已如前述，被告毆打告訴人，已
    屬家庭成員間實施身體、精神上不法侵害之行為，即為家庭
    暴力防治法第2 條第1 項之家庭暴力，且構成刑法上之傷害
    罪，惟因家庭暴力防治法就此並無罰則之規定，是以應依刑
    法傷害罪之規定予以論罪科刑，是故核被告所為，係犯刑法
    第277 條第1 項之普通傷害罪，原審漏未援引家庭暴力防治
    法之相關規定，尚有未洽，應予補充。
三、被告丙○○上訴意旨雖以其已與告訴人乙○○和解，請求判
    處較輕之刑度等語。惟查告訴人並未同意與被告和解，此經
    告訴人於本院審理時陳述明確，且按量刑輕重，係屬事實審
    法院得依職權自由裁量之事項，苟已斟酌刑法第57條各款所
    列情狀而未逾越法定刑度，不得遽指為違法，此經最高法院
    72年臺上字第6696號、75年臺上字第7033號著有判例。又在
    同一犯罪事實與情節，如別無其他加重或減輕之原因，下級
    審量定之刑，亦無過重或失輕之不當情形，則上級審法院對
    下級審法院之職權行使，原則上應予尊重（最高法院85年度
    臺上字第2446號裁判意旨可資參酌）。本件被告既未與告訴
    人和解，量刑之基礎事實並未變更，且原審審酌被告與告訴
    人乙○○為姑嫂關係，竟不知珍惜緣分，僅因細故即持木棍
    及安全帽毆傷告訴人，致告訴人受有如聲請意旨所載之傷害
    ，實屬不該，犯後又否認犯行，態度非佳，迄今仍未與告訴
    人達成和解，惟念其無前科，有臺灣高等法院被告前案紀錄
    表附卷可稽等一切具體情狀，依刑事訴訟法第449 條第1 項
    前段、第3 項、第454 條第2 項，刑法第277 條第1 項、第
    41條第1 項前段，刑法施行法第1 條之1 等規定，逕以簡易
    判決就被告所涉之傷害罪處以拘役50日，並諭知以新臺幣
    1,000 元折算1 日之易科罰金折算標準，原審認事用法及量
    刑均無不當，被告執此指摘原判決量刑過重，為無理由，應
    予駁回。
據上論斷，應依刑事訴訟法第455 條之1 第1 項、第3 項、第36
8 條，判決如主文。
本案經檢察官甲○○到庭執行職務。
中    華    民    國    97    年    7     月    31    日
                  鳳山刑事第一庭審判長法  官  黃三友
                                      法  官  林永村
                                      法  官  林芳華
以上正本證明與原本無異。
不得上訴。
中    華    民    國    97    年    7     月    31    日
                                      書記官  黃靖媛


司法院資訊處製作；財團法人民間司法改革基金會備份。
